臺灣高等法院刑事判決　　　　　　　　　　　　　 九十一年度上訴字第五四一號
　　上　訴　人
　　即　被　告　甲○○
　　選任辯護人　陳鄭權
右上訴人因違反毒品危害防制條例等案件，不服臺灣桃園地方法院八十九年度訴字第
九０二號。中華民國九十年十二月二十日第一審判決（起訴案號：臺灣桃園地方法院
檢察署八十九年度偵字第四一五五號）提起上訴，本院判決如左：
    主  文
上訴駁回。
    事  實
一、甲○○基於概括之犯意，自民國八十八年三、四月間某日起至民國八十九年五月
    初某日晚上止，先後以每小包新臺幣（下同）一千元之價額，在桃園縣八德市○○路○段九九○號三樓等處，將第二級毒品安非他命販售予丙○○、乙○○十二
    次（含丙○○單獨購買十次（每次一小包）及丙○○與乙○○合資購買二次（每
    次二小包））。嗣經警查獲，並扣得甲○○所有吸食安非他命之器具一組、遺留
    有安非他命殘渣之小塑膠袋一個、未使用過之小塑膠袋四十九個。
二、案經台北縣警察局三峽分局報請臺灣桃園地方法院檢察署檢察官偵查起訴。
    理  由
一、訊據被告甲○○對其曾於右揭時、地交付第二級毒品安非他命與丙○○、乙○○
    等二人之事實，固不諱言，惟矢口否認有販賣之行為，並辯稱伊沒有販賣，只是
    受委託代買，並從中取少量自行施用而已云云。惟查，右揭被告販賣安非他命之
    事實，迭據證人丙○○、乙○○於偵審中證述綦詳，並有上開在被告住處所查獲
    之分裝袋扣案可稽。而被告於警訊中亦直承有販賣安非他命並販賣予丙○○等情
    (見偵查卷第四、五頁)，並於偵審中供稱有販賣安非他命予乙○○、丙○○之情
    ，僅辯稱：只是幫伊朋友「阿明」跑腿而已，或稱：伊沒有賺錢，只是伊自己自
    買來的毒品取下少許的量來用而已云云 (見偵查卷第二一頁反面、原審Ａ卷第八
    十、一二九、一五一頁、原審Ｂ卷第十四頁），姑不論是否有綽號「阿明」之人
    ，被告是否為綽號「阿明」之人跑腿，因被告迄未提供「阿明」之人之確實姓名
    及住所以供查證，致無從查考，然被告與乙○○及丙○○間有關安非他命交易既
    有對價關係，且被告亦坦承有自所販賣之安非命中取下少許供己吸用，顯見其有
    營利之意圖甚明，應非單純轉讓安非他命可擬。至證人乙○○、丙○○等二人於
    檢警偵訊及原審調查中所述單獨購買或合資購買第二級毒品之次數及價格，前後
    或有不一，但確有向被告購買安非他命乙節則屬同一，其中就購買次數部分，證
    人乙○○或稱單獨購買十餘次左右或約一星期購買一次或稱不記得或稱合資買兩
    次，另證人丙○○或稱合資購買很多次或稱合資購買二次，而被告於警訊時則稱
    十餘次左右；另就價格部分，該二證人雖稱有一千元至三千元不等，然參諸被告
    所陳渠係以每小包一千元之代價向綽號「阿明」者購買再從中抽取少量供自己施
    用及於原審訊問時稱他們每次買一千元或二千元沒有買過三千元乙情（見原審卷
    第八十頁），本院認其每小包之販售價格應為一千元，而之所以有一千元至三千
    元不等之價格或因數量多少之不同而異其價格。爰依利益歸被告原則，本院認丙○○係單獨向被告購買十次計十小包（被告得款一萬元），並與乙○○合資向被
    告購買二次計四小包（被告得款四千元）。從而，本件被告前後販賣第二級毒品
    之所得應為一萬四千元。綜上，被告所辯上情，為不可採。本件事證明確，被告
    販賣第二級毒品犯行堪以認定。
二、核被告所為，係犯毒品危害防制條例第四條第二項之販賣第二級毒品安非他命罪
    。其先後多次販賣安非他命之犯行，時間緊接，所犯為構成要件相同之罪名，顯
    係基於概括之犯意為之，為連續犯，應依刑法第五十六條規定論以一罪並依法加
    重其刑（按法定刑中無期徒刑部分依法不得加重；而有期徒刑部分則依法加重之
    ）。至其非法持有第二級毒品之行為為販賣第二級毒品之行為所吸收，不另論罪
    。原審適用毒品危害防制條例第四條第二項、第十九條第一項、刑法第十一條前
    段、第五十六條、第三十八條第一項第二款，審酌被告之素行、犯罪之動機、目
    的、手段、所生之危害及犯罪後之態度等一切情狀，量處有期徒刑七年六月，並
    說明扣案被告所有供犯罪使用之小塑膠袋四十九個及販賣第二級毒品所得一萬四
    千元應予沒收，販毒所得如其全部或一部不能沒收時，以其財產抵償之。另扣案
    之吸食器一組及遺留有安非他命殘渣之塑膠袋一個雖均為被告所有，惟係其非法
    施用第二級毒品安非他命所用之物，非供本件販賣第二級毒品犯罪所用，亦非違
    禁物，未予宣告沒收，經核尚無不合。被告上訴意旨猶執陳詞略以：(一)被告係受
    丙○○所託代為跑腿購買，丙○○於買回後施捨一點給被告吸用，非係圖不法利
    益又再行賣出。(二)被告小時候因發燒過度，至智能受損，且年齡較陳、張二人小
    ，社會經驗較其二人為不足，如謂被告可從其中賺到二人金錢，容有疑問。(三)被
    告被警查獲時，身上、家中並無安非他命，僅有吸食器具、殘渣袋及小塑膠袋等
    物，若被告真係販賣，家中應留有安非他命以備人前來應買，顧實情應係丙○○
    託被告購買時，被告才至八德市向『阿明』者購買，否認有營利之意而販賣安非
    他命之犯行云云。惟查，證人丙○○、乙○○於偵審中迭次證述確有向被告購買
    安非他命等情，被告亦不諱言有以每包一千元之代價販售安非他命予丙○○、乙○○，其間之交易即存有對價關係，被告且獲取少許安非他命供己吸用之利益，
    仍不失有圖不法之利益，苟如被告所言綽號「阿明」者確有其人，被告又無利益
    可圖，被告何以不直接介紹丙○○、乙○○向「阿明」者購買，而須經由被告轉
    手？凡此均與常情有悖，而況，證人丙○○、乙○○於偵審中亦未曾證述係委託
    被告購買安非他命或共同與被告共同出資購買安非他命等情，是被告上開辯解，
    仍難憑採。本件上訴為無理由，應予駁回。
據上論結，應依刑事訴訟法第三百六十八條，判決如主文。
本案經檢察官王安明到庭執行職務。
中      華      民      國    九十一    年      五      月    二十三    日
                              台灣高等法院刑事第七庭
                                  審判長法  官  蘇  隆  惠
                                        法  官  林  瑞  斌
                                        法  官  施  俊  堯
右正本證明與原本無異。
如不服本判決應於收受送達後十日內向本院提出上訴書狀，其未敘述上訴之理由者並
得於提起上訴後十日內向本院補提理由書（均須按他造當事人之人數附繕本）。
                                        書記官  周  素  秋
中      華      民      國    九十一    年      五      月    二十三    日
附錄論罪科刑依據之法條：
◎毒品危害防制條例第四條：
  （略）。
  製造、運輸、販賣第二級毒品者，處無期徒刑或七年以上有期徒刑，得併科新臺
    幣七百萬元以下罰金。
  （均略）。
